# 求助商誉调整问题

提问人：Sophia123 猫猫 时间：2013-07-01 16:34:09
2012 年 11 月 中小板上市公司收购一家海外企业,收购价格 1000 万美元, 帐面净资产 300 万美元(资产 500 万,负债 200 万,其中 100 万负债并购时审计师认为存在较大风险要求一次性计提预计税务负债),商誉 700 万美元; 2013年 6 月, 经与税务机关沟通,100万预计事务负债可豁免. 2013年 6 月是否可以作如下账务处理:
借: 预计税务负债 100 万 贷: 营业外收入 100 万
因上述负债情况特殊,是并购时风险估计计提, 同时该风险解决是在并购 1 年内发生,因此应调整商誉
借: 商誉减值损失 100 万 贷: 商誉 100 万 (并购企业的利润预测尚在目标范围内)
请教各位高人, 这样处理国内会计准则是否可以接受?

回答人：chenyiwei
回复 Sophia123猫 的帖子
鉴于该事项在购买日的不确定性较大，基于谨慎的考虑在购买日预提了该项税务负债，到后续（购买日之后）才明确最终处理结果，因此最终处理结果的明确不是购买日已存在的状态或者情况，尽管发生在购买日后一年内，但不建议调整购买日确认的净资产和商誉。你所建议的会计处理（同时确认一项营业外收入和商誉减值）基本可行。

回答人：chenyiwei
回复 Sophia123猫 的帖子
以前我在讲解释 4 号的一个课件中提到过：对于或有事项，实务中往往倾向于按照最稳健的方式计提预计负债，但这种做法也会导致商誉确认金额的增加。一旦实际结算金额小于原先估计数，也就意味着实际上的商誉金额（企业超额获利能力的公允价值）不如原先的估计，所以这种情况下商誉的减值风险就较高。